臺灣高雄地方法院刑事判決　　　　　　　　　　　　　九十一年度重訴字第九號
　　公　訴　人　臺灣高雄地方法院檢察署檢察官
　　被　　　告　丙○○
　　被　　　告　己○○
　　右二人共同
　　指定辯護人　本院公設辯護人　戊○○
　　被　　　告　乙○○
右列被告等因違反槍砲彈藥刀械管制條例案件，經檢察官提起公訴（九十一年度偵字
第二二五九號、第二三四九五號、第二五六五八號），本院判決如左：
    主  文
丙○○連續未經許可，販賣可發射子彈具有殺傷力之改造玩具手槍，處有期徒刑陸年
，併科罰金新臺幣參拾萬元，罰金如易服勞役，以罰金總額與陸個月之日數比例折算
。
乙○○共同連續未經許可，持有可發射子彈具有殺傷力之改造玩具手槍，累犯，處有
期徒刑貳年陸月，併科罰金新臺幣壹拾柒萬元，罰金如易服勞役，以罰金總額與陸個
月之日數比例折算。扣案之仿ＢＥＲＥＴＴＡ廠Ｍ９型半自動手槍之改造玩具手槍貳
枝（槍枝管制編號0000000000號及000000000號）及口徑九ｍｍ
土造子彈玖顆，均沒收。
本件關於己○○部分管轄錯誤，移送於臺灣臺中地方法院。
    事  實
一、丙○○明知具有殺傷力之改造玩具手槍及土造子彈，均係槍砲彈藥刀械管制條例
    所列管之槍砲彈藥，未經許可不得販賣。其於民國九十一年九月間某日，與己○○、丁○○（另案經臺灣臺中地方法院檢察署檢察官偵查中）同在己○○原先位
    於臺中縣大雅鄉○○路○段二八六巷三三號居處飲酒時，經己○○之介紹而知丁○○有在販賣改造玩具手槍及土造子彈，丁○○並向丙○○詢問買意，丙○○遂
    萌生販入改造玩具手槍及土造子彈再轉賣牟利之犯意，與丁○○達成販賣改造玩
    具手槍及土造子彈之合意，丙○○並於民國九十一年九月二十日晚上，在己○○
    上開居處，支付一萬五千元之價金予丁○○，丁○○則交付可發射子彈、具殺傷
    力之仿ＢＥＲＥＴＴＡ廠Ｍ９型半自動手槍製造之玩具手槍換裝土造金屬槍管而
    成之改造玩具手槍一支（槍枝管制編號0000000000號，下稱第一支改
    造玩具手槍）及土造子彈十五顆（下稱第一批土造子彈）予丙○○，丙○○並即
    於九十一年九月二十一日晚上九時許，攜帶第一支改造玩具手槍及第一批土造子
    彈至屏東縣恆春鎮○○路一五六號丙○○之戶籍地（當時丙○○因工作而居於臺
    中縣大里市泉水巷一八五號），向應約前來之乙○○（曾於八十四年間因傷害案
    件，經臺灣屏東地方法院判處有期徒刑一年六月，再於八十五年間因妨害自由及
    違反麻醉藥品管理條例等案件，經臺灣屏東地方法院分別判處有期徒刑三月、五
    月確定，三案定執行刑為二年二月，於八十七年八月二十日假釋出獄，並於八十
    八年六月二十八日假釋期滿視為刑之執行完畢）表示願以十五萬元出賣該批槍彈
    ，乙○○明知未經許可，不得持有槍砲彈藥刀械管制條例管制之槍砲彈藥，竟未
    經許可，與丙○○同至丙○○之戶籍地後方，輪流持有該批槍彈進行試射，待將
    該第一批土造子彈全部射出後，丙○○並將第一支改造玩具手槍交予乙○○持有
    。丙○○復再承接前揭販入改造玩具手槍及土造子彈再轉賣牟利之概括犯意，於
    九十一年十月二日晚上十一時許，在臺中縣神岡鄉社口不詳店名之卡拉ＯＫ店之
    一樓處，支付二萬五千元之價金予丁○○，丁○○則交付可發射子彈、具殺傷力
    之仿ＢＥＲＥＴＴＡ廠Ｍ９型半自動手槍製造之玩具手槍換裝土造金屬槍管而成
    之改造手槍一支（槍枝管制編號0000000000號，下稱第二支改造玩具
    手槍）及土造子彈十五顆（下稱第二批土造子彈）予丙○○，丙○○即於九十一
    年十月三日凌晨，攜帶第二支改造玩具手槍及第二批土造子彈，搭車於同日上午
    七時許抵達屏東縣恆春鎮中南客運站，並由乙○○開車載至乙○○上開住處後，
    丙○○、乙○○經商議後，達成乙○○以十七萬元價金向丙○○購買第一支、第
    二支改造玩具手槍及第二批土造子彈之合意，乙○○並再承接前開未經許可持有
    改造玩具手槍及土造子彈之概括犯意，再自丙○○處取得第二支改造玩具手槍及
    第二批土造子彈並持有之，然乙○○當時因無金錢，而尚未交付款項予丙○○。
二、乙○○嗣於九十一年十月三日下午一時許，攜帶前開二支改造玩具手槍及第二批
    土造子彈，至屏東縣恆春鎮○○路上之中南客運站與友人甲○○（業已審結）會
    面後，一同搭乘中南客運之班車前往高雄，在搭乘途中，乙○○取出第二支改造
    玩具手槍及第二批土造子彈中之十四顆，要求甲○○攜帶於身上，甲○○遂與乙○○共同基於持有該改造玩具手槍及土造子彈之犯意聯絡，收受並將第二支改造
    玩具手槍及十四顆土造子彈置放於身上而持有之，嗣二人抵達高雄，於同日下午
    四時三十分許，在高雄市○○區○○路與明星路交岔路口處，遭警盤檢，在甲○○身上查扣第二支改造玩具手槍及土造子彈十四顆，乙○○雖見狀即將身上攜帶
    之第一支改造玩具手槍丟棄於路上而逃跑，惟仍於同日下午四時四十分許，在高
    雄市新興區○○○路與南台路交岔路口處遭尾追之警員逮捕，並在乙○○之褲袋
    內查扣土造子彈一顆，以及在乙○○丟棄第一支改造玩具手槍之地點扣得該改造
    玩具手槍。
三、案經高雄市政府警察局刑警大隊移請臺灣高雄地方法院檢察署檢察官偵查起訴。
    理  由
甲、有罪部分：
一、訊據被告丙○○對於右揭向丁○○購得改造玩具手槍及土造子彈，以及與被告乙○○輪流持第一支改造玩具手槍發射土造子彈後將第一支改造玩具手槍交予被告
    乙○○，並再將第二支改造玩具手槍及第二批土造子彈交予被告乙○○，且查扣
    之二支改造玩具手槍及十五顆土造子彈即為前開向丁○○購得之二支改造玩具手
    槍及第二批土造子彈等情，固均為坦承，惟矢口否認販賣改造玩具手槍及土造子
    彈之犯行，並辯稱：我係基於自己位於臺中之租處，不適合放置我向丁○○購買
    之改造玩具手槍及土造子彈之考量，方將二支改造玩具手槍及土造子彈寄放於被
    告乙○○，並非販賣槍彈予被告乙○○云云，被告乙○○對於與甲○○共同持有
    改造玩具手槍及土造子彈之行為則坦承不諱。經查：
    (1)扣案之改造玩具手槍二支經送鑑定結果，均係由仿ＢＥＲＥＴＴＡ廠Ｍ９型半
      自動手槍製造之玩具手槍換裝土造金屬槍管而成之改造手槍，機械機能良好，
      可擊發適用之子彈，具有殺傷力，又在甲○○身上查扣之土造子彈十四顆以及
      在被告乙○○之褲袋內查扣之土造子彈一顆，經送鑑定結果，認為均係由土造
      金屬彈殼加裝直徑約九ｍｍ金屬彈頭而成之土造子彈，且就上開在甲○○身上
      查扣之子彈十四顆中取樣五顆以及就被告乙○○之褲袋內查扣之子彈一顆實際
      試射，均可擊發，而均具有殺傷力，有內政部警政署刑事警察局九十一年十一
      月二十七日刑鑑字第０九一０二八八一四七號槍彈鑑定書一份在卷可稽（見審
      理卷第四十八頁，第四十九頁），則上開改造玩具手槍二支及土造子彈十五顆
      均屬槍砲彈藥刀械管制條例所稱之槍砲、彈藥無誤。
    (1)被告丙○○於警詢時陳稱：被告乙○○表明要買槍械及子彈，我即告之有管道
      可以買到槍械及子彈，我向他說我打電話給人家介紹之朋友，向該朋友拿來給
      他，我告知被告乙○○槍械買賣價格為一支手槍（含十五顆子彈）為十五萬元
      ，於九十一年九月二十日晚上七時許接獲被告乙○○電話連絡要看手槍及子彈
      形式並試射，要我攜槍南下，我於隔日凌晨一、二時許，攜帶手槍一支及十五
      顆子彈由台中縣坐車南下返家，並於當日晚上九時許與被告乙○○在我家後方
      墓園試射，隨後被告乙○○表示槍械及子彈他要先行存放，乙○○於九十一年
      十月二日晚上十一時許再次連絡我，要我去向我朋友拿槍，我向賣槍之朋友（
      即丁○○）表示有人要買槍，朋友拿一支槍及十五顆子彈給我，我於九十一年
  十月三日凌晨一、二時許攜帶該槍枝、子彈南下，上午七、八時許到達恆春鎮
      中南客運車站，被告乙○○開車來載我至被告乙○○家中，我與被告乙○○上
      樓並將該手槍一支及子彈十五顆交予被告乙○○，丁○○表示一支槍及子彈十
      五顆可以開價十五萬元，丁○○要拿五萬元，其他不管，我向被告乙○○說看
      其自己開價多少，反正丁○○要五萬元等語【見被告丙○○警卷第四頁背面至
      第五頁背面及審理卷第二七０頁、二七一頁勘驗該次警詢錄音帶後之補充內容
      】，且被告乙○○原於第一次偵訊時即稱：槍枝、子彈係向綽號「建志」之臺
      中人買的等語【見臺灣高雄地方法院檢察署九十一年偵字第二二０五九號偵查
      卷（下稱九十一年偵字二二０五九號卷）第十頁】，且於羈押後復於警詢詳稱
      ：查扣之槍枝、子彈是向被告丙○○所購買，被告丙○○係於九十一年九月二
      十一日晚上九時時許以電話稱其有好幾支槍械要賣，問我是否購買，我即開車
      前往他住處（指被告丙○○之戶籍地），他上車將槍彈拿給我看，隨後到被告
      丙○○住處後方墓園處試射，試射後被告丙○○告知他還有多把槍械要賣而問
      我是否要買，我未答覆，再於九十一年十月三日凌晨一、二點，被告丙○○電
      話表示要從台中返鄉而要我開車前往中南客運終點站接他，他上車即出示槍械
      子彈，我們二人返回我住處交易，槍枝、子彈共計十七萬元，我表示現在沒錢
      ，被告丙○○表示讓我欠款而完成交易【見九十一年偵字第二二０五九號卷第
      十八頁背面至十九頁（即九十一年十月十一日警詢）】。被告丙○○嗣雖改稱
      係將上揭二支改造玩具手槍及第二批子彈寄放於被告乙○○而非販賣云云，且
      被告乙○○亦翻異前詞而為相同之陳述，惟依前揭被告丙○○、乙○○原先之
      陳述，均明白仔細陳述出被告丙○○販賣本件二支改造玩具手槍及土造子彈予
      被告乙○○之情節，且就如何聯繫、見面、試射及交易之重要過程亦屬相符，
      足徵被告丙○○及乙○○確有歷經如上開渠二人原先陳述之販賣改造玩具手槍
      、土造子彈之過程，方才能為情節相符之陳述，更況縱然被告丙○○在臺中縣
      大里市之居處有不便放置本件改造玩具手槍及土造子彈之顧慮，被告丙○○亦
      實無非得先後二次在取得改造玩具手槍及土造子彈之翌日凌晨，即匆忙攜帶改
      造玩具手槍及土造子彈，遠從臺中奔赴屏東縣恆春鎮如此遠距離之地點，並一
      定須馬上脫手交予被告乙○○不可之必要性。從而，被告丙○○、乙○○嗣後
      之翻異，應屬推卸及迴護之詞，均無可為信。
    (2)再前開被告乙○○於九十一年十月十一日之警詢錄音帶，固經本院勘驗結果發
      現無錄音內容（見審理卷第二七二頁），然刑事訴訟法第一百條之二準用同法
      第一百條之一第一項：司法警察（官）詢問犯罪嫌疑人，除有急迫情況且經記
      明筆錄者外，應全程連續錄音；必要時，並應全程連續錄影之規定，考其立法
      目的，在於建立詢問筆錄之公信力，並擔保詢問程序之合法正當，亦即在於擔
      保犯罪嫌疑人對於詢問之陳述係出於自由意思及筆錄所載內容與其陳述相符。
      故司法警察（官）詢問犯罪嫌疑人如違背上開規定，其所取得之供述筆錄，究
      竟有無證據能力，原應審酌司法警察（官）違背該法定程序之主觀意圖、客觀
      情節、侵害犯罪嫌疑人權益之輕重、對犯罪嫌疑人在訴訟上防禦不利益之程度
      ，以及該犯罪所生之危害，暨禁止使用該證據對於抑制違法蒐證之效果，及司
      法警察（官）如依法定程序有無發現該證據之必然性等情形，本於人權保障與
      社會安全之均衡維護精神，依比例原則，具體認定之。但如犯罪嫌疑人之陳述
      係屬自白，同法第一百五十六條第一項已特別規定「被告之自白，非出於強暴
      、脅迫、利誘、詐欺、違法羈押或其他不正之方法，且與事實相符者，得為證
      據」，則被告在警詢之自白如係出於自由意思而非不正之方法，且其自白之陳
      述與事實相符，縱令司法警察（官）對其詢問時未經全程連續錄音或錄影，致
      詢問程序不無瑕疵，仍難謂其於警詢自白之筆錄無證據能力（最高法院九十二
      年度台上字第六一一九號、九十二年台上字第四七七０號、九十二年台上字第
      二八七四號判決意旨參照）。經查被告乙○○於九十一年十月十一日接受警詢
      後，曾經檢察官偵訊而供陳該警詢內容實在，亦未受刑求等語（見九十一年偵
      字第二二０五九號卷第二七頁），且被告乙○○嗣於九十一年十一月八日警詢
      尚稱該次九十一年十月十一日警詢內容實在等語（見九十一年偵字第二三四九
      五號卷第十二頁背面），再被告乙○○於審理中並稱：製作警詢時警員在我旁
      邊放一台小台之錄音機，警員都是先說要問什麼才開始錄音，我未注意錄音機
      內有無錄音帶或警員有無按下錄音鍵之動作，警詢作完後有從頭到尾看過，並
      簽名捺印等語（見審理卷第三０四頁、三０七頁），依上所述，被告乙○○之
      九十一年十月十一日警詢，警員在製作中應確實有準備錄音機並進行全程錄音
      之動作，再被告乙○○亦係居於自由意志，而非處於遭脅迫、利誘、詐欺、違
      法羈押或其他不正之方法之下接受警詢，且查被告乙○○該次警訊之內容，依
      前揭理由一之(3)之論述，核與事實相符，則縱然因錄音器材之問題或操作之不
      當，導致被告乙○○之九十一年十月十一日警詢存有未能全程連續錄音之瑕疵
      ，揆諸前揭說明，該次警詢仍堪認為具有證據能力。被告丙○○辯稱該次警詢
      未有錄音而無證據能力云云，尚無可採。
    (3)又被告乙○○與甲○○共同持有改造玩具手槍及土造子彈之部分，為被告乙○○所坦承，且核與甲○○之陳述情節相符，並有前揭扣案改造玩具手槍及土造
      子彈之槍彈鑑定書可資佐證。
    (4)綜前所述，被告丙○○所辯云云，無非事後卸責之詞，均無可採。再非法販賣
      可發射子彈具有殺傷力之改造玩具手槍及土造子彈，乃屬重刑之罪，且經政府
      及報章新聞廣為宣傳周知，被告丙○○自無不知之理，然其猶欲藉將向丁○○
      販得之改造玩具手槍及土造子彈轉賣予被告乙○○而從中取得十七萬元，仍冒
      險從事出賣改造玩具手槍及土造子彈之行為，則被告丙○○存有販賣改造玩具
      手槍及販賣土造子彈營利之意圖，均堪予確認。從而，本件事證明確，被告三
      人犯行均洵堪認定。
二、核被告丙○○所為，係犯同條例第十一條第一項未經許可販賣其他可發射子彈具
    有殺傷力之改造玩具手槍罪及同條例第十二條第一項之未經許可販賣子彈罪；被
    告乙○○所為，係犯同條例第十一條第四項之未經許可持有其他可發射子彈具有
    殺傷力之改造玩具手槍罪以及同條例第十二條第四項之未經許可持有子彈罪。公
    訴人雖認被告丙○○前揭販賣改造玩具手槍之行為，係涉犯同條例第十條第一項
    之未經許可販賣改造模型槍罪嫌云云，然查該條項所指之模型槍，係指原設計非
    供殺敵、獵物，而使用特殊（空包）子彈，可供田徑比賽起始信號或供以嚇退野
    獸，或供射擊訓練（因具後作力，可模擬真槍，以磨練射手持槍之穩定性）等用
    途之金屬材質「槍枝」，有內政部警政署刑事警察局八十五年十二月二十七日（
    ８５）刑鑑字第七八０一九號函可參，而本件改造玩具手槍，係將原本仿ＢＥＲ
    ＥＴＴＡ廠Ｍ９型半自動手槍之玩具手槍換裝上土造金屬槍管之方式據以改造，
    依其槍身構造、型式以及原先本供玩具使用之性質，均與上開模型槍之定義有別
    ，尚難認該當槍砲彈藥刀械管制條例第十條第一項所指之改造模型槍之構成要件
    ，公訴人此之所指，容有誤會，然公訴人既已於本院準備程序中到庭變更起訴法
    條，認被告丙○○前揭販賣改造玩具手槍之行為，應係犯同條例第十一條第一項
    之未經許可販賣其他可發射子彈具有殺傷力之改造玩具罪（見審理卷第二二０頁
    、二二一頁），本院即毋庸援用刑事訴訟法第三百條規定變更起訴法條，再起訴
    書就上開被告丙○○販賣子彈之犯行，誤載為犯槍砲彈藥刀械管制條例第十一條
    第一項之罪，公訴人同於本院準備程序中到庭更正被告丙○○為犯同條例第十二
    條第一項之罪（同見審理卷第二二０頁、二二一頁），併予敘明。被告乙○○與
    甲○○就前揭持有第二支改造玩具手槍及第二批土造子彈而犯槍砲彈藥刀械管制
    條例第十一條第四項及同條例第十二條第四項之犯行間，有犯意聯絡及行為分擔
    ，係共同正犯。被告丙○○第一次同時販賣第一支改造玩具手槍和第一批土造子
    彈以及第二次同時販賣第二支改造玩具手槍和第二批土造子彈，係分別各同時觸
    犯同條例第十一條第一項及第十二條第一項之罪，又被告乙○○第一次同時持有
    第一支改造玩具手槍和第一批土造子彈以及第二次同時持有第二支改造玩具手槍
    和第二批土造子彈，係分別各同時觸犯同條例第十一條第四項及同條例第十二條
    第四項之罪名，各均為一行為同時觸犯二罪名，均為想像競合犯，依刑法第五十
    五條規定，被告丙○○之部分應各從一重論以同條例第十一條第一項之未經許可
    販賣其他可發射子彈具有殺傷力之改造玩具手槍罪，被告乙○○之部分應各從一
    重論以同條例第十一條第四項未經許可持有其他可發射子彈具有殺傷力之改造玩
    具手槍罪。被告丙○○先後二次販賣改造玩具手槍以及被告乙○○先後二次持有
    改造玩具手槍之犯行，各均時間緊接、方法相同，犯罪構成要件亦相同，顯係各
    基於概括犯意反覆為之，各為連續犯，應依刑法第五十六條規定各以一罪論（被
    告乙○○部分應論一重之八同持有改造玩具手槍罪），並各均加重其刑。被告乙○○曾於八十四年間因傷害案件，經臺灣屏東地方法院判處有期徒刑一年六月，
    再於八十五年間因妨害自由及違反麻醉藥品管理條例等案件，經臺灣屏東地方法
    院分別判處有期徒刑三月、五月確定，三案定執行刑為二年二月，於八十七年八
    月二十日假釋出獄，並於八十八年六月二十八日假釋期滿視為刑之執行完畢，有
    臺灣高等法院被告全國前案紀錄表及臺灣高雄地方法院檢察署刑案查註紀錄表可
    稽，其於前案執行完畢後，五年內再犯本件有期徒刑以上之罪，為累犯，依刑法
    第四十七條規定加重其刑，並遞加重其刑。再按犯槍砲彈藥刀械管制條例之罪，
    於偵查或審判中自白，並供述全部槍砲、彈藥、刀械之來源及去向，因而查獲或
    因而防止重大危害治安事件之發生者，減輕或免除其刑，槍砲彈藥刀械管制條例
    第十八條第四項定有明文。查被告乙○○曾於偵查之警詢中自白犯罪，並供出全
    部槍彈之來源為被告丙○○，並因此逮獲被告丙○○，且亦將自被告丙○○取得
    槍彈後由己持有，並曾與甲○○共同持有槍彈之槍彈去向陳述明確，而被告丙○○亦曾於偵查之警詢中自白犯罪，且供出全部槍彈之來源為丁○○，並據以查獲
    丁○○販賣槍彈之犯行，而經臺灣臺中地方法院檢察署檢察官以九十二年偵字第
    一五六二號偵查案就丁○○之部分進行偵查，有臺灣高雄地方法院檢察署刑案查
    註紀錄表可參（見審理卷第一七七頁），並亦將槍彈係販賣予被告乙○○之槍彈
    去向供述清楚，被告丙○○、乙○○均符合上開減輕其刑之規定，且其均同時有
    刑之加重及減輕事由，應依刑法第七十一條第一項之規定，先加後減之。爰審酌
    被告丙○○為圖牟利而從事非法販賣改造玩具手槍及土造子彈之行為，且被告乙○○任意持有改造玩具手槍及土造子彈，造成槍枝在社會上泛濫而使不法之徒得
    以擁槍進行危害社會之犯罪之虞，嚴重破壞社會秩序及危害治安之程度甚鉅，再
    被告丙○○犯後仍飾詞否認犯行，而被告乙○○固坦稱持有槍彈，惟竟設詞迴護
    被告丙○○販賣槍彈之犯行，渠二人犯後態度均難認良好等一切情狀，分別量處
    如主文所示之刑，並分別併科如主文所示罰金及諭知易服勞役之折算標準。扣案
    之仿ＢＥＲＥＴＴＡ廠Ｍ９型半自動手槍製造之改造玩具手槍二支及土造子彈十
    五顆，係由被告乙○○購得而所有之物，除其中因送試射鑑驗而耗損之六顆制式
    子彈，已不具殺傷力而喪失違禁物之性質外，其餘改造玩具手槍及土造子彈均屬
    違禁物，應依刑法第三十八條第一項第一款規定，於被告乙○○科刑部分併予宣
    告沒收。至於前開第一批土造子彈十五顆，業供被告丙○○及乙○○射擊完畢，
    已不具殺傷力而喪失違禁物之性質，無庸諭知沒收，附此敘明。
乙、管轄錯誤部分：
一、公訴意旨另認被告己○○基於幫助丁○○販賣改造玩具手槍及土造子彈之犯意，
    為圖一萬元之仲介費，於九十一年九月間某日，受丁○○委託居中介紹丙○○與
    丁○○認識，使丁○○得以與被告丙○○商談販賣改造玩具手槍及土造子彈之交
    易，而認被告己○○涉犯幫助販賣改造玩具手槍及土造子彈之罪嫌等語。
二、按案件由犯罪地或被告之住所、居所或所在地之法院管轄；無管轄權之案件，應
    諭知管轄錯誤之判決，並同時諭知時移送於管轄法院，此為刑事訴訟法第五條第
    一項、第三百零四條所明定。經查被告己○○之住所地位於臺中縣神岡鄉○○村
    ○路六八之一號，有個人基本資料查詢結果一份可稽，且其於起訴繫屬於本院時
    ，係居於臺中縣大雅鄉○○村○○○路四七一號，迄今仍居於同址，業據其供述
    在卷，再公訴人所指丁○○販賣改造玩具手槍及土造子彈予被告丙○○之過程，
    依前開事實欄一所示，不論是商議或交付槍彈之地點，均位於臺中縣內，亦即公
    訴人所指被告己○○實行幫助丁○○販賣改造玩具手槍及土造子彈行為之犯罪地
    ，同樣位於臺中縣內。從而，被告己○○之住所地、所在地及犯罪地均未在本院
    管轄區域內，此外亦未見被告在本院管轄區域內存有居所之狀況，且依起訴書認
    定被告己○○係幫助丁○○犯罪之事實，亦無所謂符合刑事訴訟法第七條所指牽
    連管轄而足認本院就此部事實存有管轄權之狀況，則本院就本件被告己○○遭起
    訴之犯行，並無任何土地管轄權，是檢察官向本院對被告己○○提起公訴，揆諸
    首開規定，自有未合，自應諭知管轄錯誤之判決，且因被告己○○之住所地、所
    在地及犯罪地均位於臺中縣，認應移送管轄法院即臺灣臺中地方法院。
據上論斷，應依刑事訴訟法第二百九十九條第一項前段、第三百零四條，槍砲彈藥刀
械管制條例第十一條第一項、第四項、第十二條第一項、第四項、第十八條第四項，
刑法第十一條前段、第二十八條、第五十六條、第五十五條、第四十七條、第四十二
條第三項、第三十八條第一項第一款，罰金罰鍰提高標準條例第二條，現行法規所定
貨幣單位折算新臺幣條例第二條，判決如主文。
中      華      民      國    九十三    年      四      月      一      日
                                  臺灣高雄地方法院刑事第三庭
                                      審判長法  官    黃仁松
                                            法官    高思大
                                            法  官    陳威龍
右正本證明與原本無異。
如不服本判決，應於判決送達後十日內，向本院提出上訴狀。
                                            書記官    張家瑜
中      華      民      國    九十三    年      四      月      五      日
附錄本案論罪科刑法條全文︰
槍砲彈藥刀械管制條例第十一條第一項、第四項：
未經許可，製造、販賣或運輸第四條第一項第一款所稱其他可發射金屬或子彈具有殺
傷力之各式槍砲者，處五年以上有期徒刑，併科新臺幣一千萬元以下罰金。
未經許可，持有、寄藏或意圖販賣而陳列第一項所列槍砲者，處一年以上七年以下有
期徒刑，併科新臺幣七百萬元以下罰金。
槍砲彈藥刀械管制條例第十二條第一項、第四項：
未經許可，製造、販賣或運輸子彈者，處一年以上七年以下有期徒刑，併科新台幣五
百萬元以下罰金。
未經許可，持有、寄藏或意圖販賣而陳列子彈者，處五年以下有期徒刑，併科新台幣
三百萬元以下罰金。
